臺灣高雄地方法院刑事判決　　　　　 100年度審訴字第1644號
公　訴　人　臺灣高雄地方法院檢察署檢察官
被　　　告　洪富
上列被告因毒品危害防制條例案件，經檢察官提起公訴（100年
度偵字第7377號），被告就被訴事實為有罪之陳述，經本院告知
簡式審判程序之旨，並聽取被告與公訴人之意見後，本院裁定進
行簡式審判程序，判決如下：
    主  文
洪富施用第一級毒品，累犯，處有期徒刑壹年；又持有第一級
毒品，累犯，處有期徒刑肆月。扣案之第一級毒品海洛因壹包（
（驗餘淨重零點零肆肆公克，含包裝袋壹只），沒收銷燬之。應
執行有期徒刑壹年貳月；扣案之第一級毒品海洛因壹包（驗餘淨
重零點零肆肆公克，含包裝袋壹只），沒收銷燬之。
    事  實
一、洪富前因施用毒品案件，經臺灣臺南地方法院（下稱臺南
    地院）以92年度毒聲字第2035號裁定送觀察、勒戒後，認無
    繼續施用毒品之傾向，於92年12月17日執行完畢釋放，並經
    臺灣臺南地方法院檢察署檢察官以92年度毒偵字第2074 號
    不起訴處分確定。又於96年間，因施用毒品案件，經臺南地
    院先後以96年度訴字第215 號、96年度訴字第530 號判處有
    期徒刑7 月、3 月、10月、4 月；另因竊盜案件，經臺南地
    院以96年度簡字第1406號判處有期徒刑5 月，嗣更定為有期
    徒刑6 月確定，上開各罪嗣經裁定減刑及定應執行有期徒刑
    1 年1 月確定，並與被告因竊盜案件經臺南地院以96年度簡
    字第1131號判處之拘役50日（嗣經減刑為25日）接續執行，
    於97年7 月5 日縮刑期滿執行完畢。詎其仍不知悔改，（一
    ）基於施用第一級毒品海洛因之犯意，於100 年1 月20 日
    中午某時許，在高雄市○○區○○路附近之公園廁所內，以
    針筒注射之方式，施用第一級毒品海洛因1 次；（二）另基
    於持有第一級毒品之犯意，於100 年1 月23日13時45分許，
    於高雄市○○區○○路附近，以新臺幣500 元之代價，向真
    實姓名、年籍不詳綽號「阿明」之成年男子購入第一級毒品
    海洛因1 小包（驗餘淨重0.044 公克，含包裝夾鏈袋1 個）
    而持有之。嗣於同（23）日14時許，於高雄市新興區○○○
    路與同愛街口，因形跡可疑為警攔查，當場查獲其持有上開
    第一級毒品海洛因1 包，並經其同意採尿送驗後，結果呈嗎
    啡、可待因陽性反應，始悉全情。
二、案經高雄市政府警察局左營分局移送臺灣高雄地方法院檢察
    署檢察官偵查起訴。
    理  由
一、本件被告所犯為死刑、無期徒刑、最輕本刑為3年以上有期
    徒刑以外之罪，其於準備程序中就被訴事實為有罪之陳述，
    經本院告知簡式審判程序之旨，並聽取當事人意見後，合議
    庭認宜進行簡式審判程序，爰依刑事訴訟法第273條之1第1
    項規定，裁定由受命法官獨任進行簡式審判程序，合先敘明
    。
二、上開犯罪事實業據被告洪富於偵查中及本院審理時坦承不
    諱；又其為警所採集尿液經送檢驗後結果呈嗎啡、可待因陽
    性反應，有高雄市政府警察局左營分局毒品案嫌疑人尿液代
    碼與姓名對照表（尿液代碼：C100045 ）及高雄市立凱旋醫
    院100 年2 月21日濫用藥物尿液檢驗報告（檢體編號：
    C100045 ）各1 份附卷可稽；另扣案之白色粉末1 包，經送
    請高雄市立凱旋醫院鑑驗結果，確含第一級毒品海洛因成分
    （驗前淨重0.053 公克、驗後淨重0.044 公克），有卷附該
    院100 年4 月18日高市凱醫驗字第15333 號濫用藥物成品檢
    驗鑑定書1 份，足徵被告自白核與事證相符，自得為認定被
    告犯罪之依據，故本案事證明確，被告施用及持有第一級毒
    品之犯罪事實堪以認定。又本件被告因施用毒品案件，有如
    事實欄所載之觀察、勒戒執行完畢後5 年內，再犯施用毒品
    罪而經依法追訴處罰完畢等事實，此有卷附本院院內索引卡
    紀錄表、臺灣高等法院被告前案紀錄表各1 份在卷可按。被
    告既曾於「5 年內再犯」，且經法院判處罪刑確定，被告復
    於本件施用第一級毒品為警查獲，即非屬毒品危害防制條例
    第20條第3 項所定「5 年後再犯」之情形，仍應依法論罪科
    刑。
三、核被告所為，係犯毒品危害防制條例第10條第1 項之施用第
    一級毒品罪及同條例第11條第1 項持有第一級毒品罪。被告
    施用第一級毒品海洛因前持有海洛因之低度行為，應為施用
    之高度行為所吸收，不另論罪。被告所犯上開施用第一級毒
    品罪、持有第一級毒品罪，犯意各別，行為互殊，應予分論
    併罰。又被告有如前所載之犯罪科刑及執行情形，有臺灣高
    等法院被告前案紀錄表1 份在卷可查，其於受有期徒刑執行
    完畢後，5 年內故意再犯本件有期徒刑以上之罪，為累犯，
    應各依刑法第47條第1 項規定，加重其刑。本院審酌被告前
    因施用毒品案件，歷經觀察勒戒、強制戒治及法院科刑判決
    後，仍未能徹底戒絕毒品，其於100 年1 月20日施用毒品後
    不久旋即另購入毒品備用，顯見被告對毒品之倚賴已深，實
    應使被告暫與毒品之誘惑隔離，促其斷絕毒害，惟念其犯後
    坦承犯，而施用毒品乃自戕一己之身體健康，所為尚未害及
    他人，且其持有第一級毒品海洛因之數量尚微，反社會性不
    高及其犯罪之動機、目的、手段、智識程度等一切情狀，量
    處如主文所示之刑，並依刑法第51條第5 款之規定，定其應
    執行刑，以示懲儆。
四、至扣案之白色粉末1 包經送驗結果，確含第一級毒品海洛因
    之成分，業已認明如前，爰依毒品危害防制條例第18條第1
    項前段之規定，於被告持有第一級毒品罪刑項下諭知沒收銷
    燬之；而包覆扣案海洛因之包裝袋，因其內毒品難以析離，
    亦無析離實益，自應整體視為毒品，不問屬於犯人與否，均
    應依毒品危害防制條例第18條第1 項前段之規定，為沒收銷
    燬之諭知。至鑑驗耗損之毒品，既已滅失，毋庸宣告沒收銷
    燬之，附此敘明。
據上論斷，應依刑事訴訟法第273 條之1 第1 項、第299 條第1
項前段，毒品危害防制條例第10條第1 項、第11條第1 項、第18
條第1 項前段，刑法第11條、第47條第1 項、第51條第5 款，判
決如主文。
本案經檢察官李英霆到庭執行職務。
中    華    民    國    100    年    7    月   13     日
                      刑事第十庭  法  官  廖建瑜
以上正本證明與原本無異。
如不服本判決應於收受送達後10日內向本院提出上訴書狀，並應
敘述具體理由；如未敘述上訴理由者，應於上訴期間屆滿後20日
內向本院補提理由書（均須按他造當事人之人數附繕本）「切勿
逕送上級法院」。
中    華    民    國   100    年    7     月    13    日
                                  書記官  李崑良
附錄本案論罪科刑法條：
毒品危害防制條例第10條
施用第一級毒品者，處 6 月以上 5 年以下有期徒刑。
施用第二級毒品者，處 3 年以下有期徒刑。
毒品危害防制條例第11條第1項
持有第一級毒品者，處3 年以下有期徒刑、拘役或新臺幣5 萬元
以下罰金。